【裁判字號】    89,易,1102
【裁判日期】    890714
【裁判案由】    賭博
【裁判全文】
臺灣臺北地方法院刑事判決                        八十九年度易字第一一二號
    公  訴  人  臺灣臺北地方法院檢察署檢察官
    被      告  甲○○
右列被告因賭博案件，經檢察官聲請簡易判決處刑（八十九年度偵字第七一二一號）
，本院新店簡易庭認本件不宜適用簡易判決處刑，簽移本院刑事普通庭改依普通訴訟
程序審理，本院判決如左：
    主  文
甲○○共同連續意圖營利，聚眾賭博，處有期徒刑參月，如易科罰金，以參佰元折算
壹日。緩刑參年。
    事  實
一、甲○○與乙○○○（業經本院另案判決確定）二人與年藉不詳之綽號「阿秋」之
    成年女子之六合彩賭博組頭基於犯意之聯絡，行為之分擔，意圖營利，並基於概
    括之犯意，由甲○○以及乙○○○擔任該組頭之俗稱「柱仔腳」之角色，自民國
    （下同）八十八年八月起，由乙○○○提供其位於台北縣新店市○○街五十八巷
    一弄二號二樓住處之公眾得出入之賭博場所，以便接受賭客簽賭、收取簽賭金，
    共同連續以俗稱「二星」、「三星」及「四星」之方式經營六合彩賭博，聚集不
    特定賭客在上址簽選號碼賭博財物，賭客每簽選一支號碼，須交付賭資為新臺幣
    （下同）八十元，所簽選之號碼以每星期二、四同日香港六合彩開出之號碼為準
    ，賭客若簽中「二星」可贏得五千二百元之賭金，簽中「三星」可贏得五萬一千
    元賭金，簽中「四星」則可贏得六十二萬元賭金，如未簽中，賭資則由乙○○○
    轉交予甲○○再轉交予組頭「阿秋」所有，乙○○○、甲○○則每支抽取一元圖
    利。迨至八十八年九月七日十八時三十分許，在上址為警查獲。
二、案經臺灣臺北地方法院檢察署檢察官自動偵查並聲請簡易判決處刑，本院新店簡
    易庭認本件不宜適用簡易判決處刑，簽移本院刑事普通庭改依普通訴訟程序審理
    。
    理  由
一、訊據被告甲○○雖坦承曾介紹客戶予「阿秋」簽牌，然辯稱：伊因見綽號「阿秋
    」之六合彩組頭很可憐，所以才基於朋友熱心幫「阿秋」介紹朋友簽牌，但從未
    收取「阿秋」或乙○○○所交付之一元「頭錢」或其他任何之利益云云。
二、按二人以上共同實施犯罪之行為者，皆為正犯，刑法第二十八條定有明文。又按
    以幫助他人犯罪之意思而參與構成要件之行為者，為正犯非從犯（參照最高法院
    四十六年台非字第一七號判例）。經查證人乙○○○於偵查時證稱：「‧‧‧是
    跟環尤簽的，以電話號碼00000000簽的，環尤是女的，她是幫我代簽，
    她再向別人簽‧‧‧」等語（見八十九年偵字第四一九一號卷宗第六頁），且乙
    ○○○易於本院審理時證稱：是伊叫被告幫忙簽牌，其簽一支七十九元，簽好後
    會給甲○○七十九元，如簽中甲○○會拿錢予伊等語（見本院八十九年六月三十
    日訊問筆錄）。縱使甲○○本身並無賺取一元之利益，然其本身介紹客戶予「阿
    秋」簽六合彩，並代為轉交賭金以及中獎後之彩金，其顯然已參與「阿秋」與乙
    ○○○之犯罪行為，揆諸前揭規定，其雖為幫助之意思，然本身已參與意圖營利
    供給賭博場所罪、意圖營利聚眾賭博罪、以及普通賭博罪之構成要件行為，應為
    正犯，故其所辯，顯不可採信，本件事證明確，其犯行堪以認定，應依法論科。
二、核被告所為，係犯刑法第二百六十八條之意圖營利供給賭博場所罪、意圖營利聚
    眾賭博罪、同法第二百六十六條第一項前段之普通賭博罪。被告與綽號「阿秋」
    之不詳姓名成年女子以及乙○○○間有犯意聯絡及行為分擔，為共同正犯。又其
    經營種類雖有三種，惟侵害法益單一，而每期開獎前之多次接續犯行，均為當次
    犯行之一部分，皆屬單一一罪。被告所犯上開三罪，既係基於一賭博犯意之決定
    ，達成其同一犯罪之各個舉動，應屬法律概念之一行為，為一行為而犯三罪名，
    應依想像競合犯之規定，從較重之意圖營利聚眾賭博罪處斷。又被告先後多期經
    營六合彩賭博犯行，時間緊接，犯罪構成要件相同，顯係基於概括犯意為之，應
    依連續犯規定各論以連續意圖營利，聚眾賭博罪，並加重其刑。爰審酌被告與他
    人經營六合樂賭博，敗壞社會風氣甚鉅，惟其僅為俗稱「柱仔腳」角色，尚非組
    頭，且基於幫助他人之意等一切情狀，量處如主文所示之刑，並諭知易科罰金折
    算標準，以示懲儆。此外被告未曾受有期徒刑以上刑之宣告，有台灣高等法院檢
    察署刑案紀錄簡覆表一件在卷可徵，經此教訓後，應知警惕，當無再犯之虞，本
    院因認對其所宣告之刑，以暫不執行為適當，爰併予宣告緩刑三年，以勵自新。
據上論斷，應依刑事訴訟法第四百五十二條，第二百九十九條第一項前段，刑法第二
十八條、第五十六條、第二百六十八條、第二百六十六條第一項前段、第五十五條、
第四十一條、第七十四條第一款，罰金罰鍰提高標準條例第一條前段、第二條，判決
如主文。
本案經檢察官林美玲到庭執行職務
中      華      民      國    八十九    年      七      月    十四      日
                                        臺灣臺北地方法院刑事第三庭
                                            法  官  陳  德  民
右正本證明與原本無異
如不服本判決應於送達後十日內向本院提出上訴狀
                書記官  楊  秋  鈴
中      華      民      國     八十九   年      七      月    十七      日
附錄本案論罪科刑法條全文
刑法第二百六十六條
在公共場所或公眾得出入之場所賭博財物者，處一千元以下罰金，但以供人暫時娛樂
之物為賭者，不在此限。
當場賭博之器具與在賭檯或兌換籌碼處之財物，不問屬於犯人與否，沒收之。
刑法第二百六十八條：意圖營利，供給賭博場所或聚眾賭博者，處三年以下有期徒刑
，得併科三千元以下罰金。


司法院資訊處製作；財團法人民間司法改革基金會備份。
